臺灣高等法院臺南分院民事裁定
111年度重抗字第21號
抗  告  人  盧鴻華  
            劉致良  
共      同
代  理  人  倪子嵐律師
上列抗告人因與相對人財團法人證券投資人及期貨交易人保護中
心間侵權行為損害賠償事件，對於中華民國111年3月15日臺灣臺
南地方法院所為裁定（107年度金字第6號）提起抗告，本院裁定
如下：
    主  文
原裁定關於抗告人盧鴻華、劉致良提起之第二審上訴，核定訴訟
標的價額部分廢棄。
本件抗告人盧鴻華、劉致良訴訟標的價額核定為新臺幣參佰柒拾
柒萬柒仟伍佰柒拾伍元。
其餘抗告駁回。
抗告訴訟費用由相對人負擔。
    理  由
一、按訴訟標的之價額，由法院核定；又核定訴訟標的之價額，
    以起訴時之交易價額為準；無交易價額者，以原告就訴訟標
    的所有之利益為準，民事訴訟法第77條之1第1項、第2項定
    有明文。次按計算上訴利益，應就上訴聲明範圍內之訴訟標
    的，以起訴時之交易價額核定之，此觀民事訴訟法第466條
    第4項準用第77條之1第2項規定自明。而所謂上訴利益，係
    指上訴人於上訴程序所得受之客觀利益，應以其上訴聲明範
    圍內訴訟標的之價額為準。又以一訴主張數項標的者，其價
    額合併計算之。但所主張之數項標的互相競合或應為選擇者
    ，其訴訟標的價額，應依其中價額最高者定之。以一訴附帶
    請求其孳息、損害賠償、違約金或費用者，不併算其價額，
    同法第77條之2 定有明文。所謂以一訴附帶請求其孳息、損
    害賠償、違約金或費用者，不併算其價額，必原告於主請求
    外，「附帶」為孳息、損害賠償、違約金或費用等之請求，
    即附帶請求與主請求標的間須具有主從關係，且附帶請求係
    隨主訴訟標的之法律關係存在而發生者，始有本條項規定之
    適用。
二、查本件相對人與抗告人盧鴻華、劉致良（下稱盧鴻華2人）
    及○○○○股份有限公司（下稱○○公司、董事長曾盛烘）等間請
    求損害賠償事件，抗告人對臺灣臺南地方法院107年度金字
    第6號判決提起第二審上訴。該判決就盧鴻華2人（即獨立董
    事）部分，關於主文第2、4、6、8、10、11項係命㈠盧鴻華2
    人應給付如原判決附表十之一所示獨立董事應給付金額新臺
    幣（下同）452,075元及加計法定遲延利息，並應與同案被
    告○○公司等就給付重疊負不真正連帶給付責任。㈡盧鴻華2人
    應給付如原判決附表十之二至如附表十之五所示獨立董事應
    給付金額分別為1,347,458元、640,800元、230,738元、170
    ,504元及加計法定遲延利息，並應與同案被告○○公司等就給
    付重疊負不真正連帶給付責任。㈢盧鴻華2人應給付如原判決
    附表十之六所示獨立董事應給付金額為936,000元及加計法
    定遲延利息，並應與同案被告曾盛烘等就所命給付負不真正
    連帶給付責任。相對人就㈠至㈢部分主張依民法第184條第2項
    、第185條第1項規定分別訴請盧鴻華2人、○○公司等、曾盛
    烘連帶賠償如原判決附表十之一至附表十之五所示（即102
    年上半年度財務報告至104年度上半年度財務報告）、附表
    十之六所示（即103年度6月公開說明書）所受之損害，核認
    ㈠至㈢部分不具主從關係，尚非附帶請求，即應合併計算訴訟
    標的價額，依上開規定，就盧鴻華2人第二審上訴利益，應
    核定為3,777,575元（計算式：452,075元＋1,347,458元＋640
    ,800元＋230,738元＋170,504元＋936,000元＝3,777,575元），
    原法院核定訴訟標的之價額，自有可議。抗告論旨指摘原裁
    定關於盧鴻華2人提起之第二審上訴核定訴訟標的價額部分
    為不當，聲明廢棄，非無理由。爰將原裁定該部分廢棄，核
    定本件盧鴻華2人提起之第二審上訴訴訟標的價額如主文第2
    項所示。至原裁定關於命補繳裁判費部分，為法院於訴訟程
    序進行中所為之裁定，依民事訴訟法第483條規定，不得抗
    告，盧鴻華2人就此部分併提起抗告，尚非合法，應予駁回
    。然原裁定關於盧鴻華2人提起之第二審上訴核定訴訟標的
    價額部分，既經廢棄，命補繳裁判費部分，即失所附麗，應
    俟本件訴訟標的價額核定確定後，重新計算，併此敘明。
三、據上論結，本件抗告一部為不合法，一部為有理由，爰裁定
    如主文。　　
中　　華　　民　　國　　111 　年　　5 　　月　　10　　日
　　　　　　      民事第三庭    審判長法  官  吳森豐

                                      法  官  孫玉文

                                      法  官  郭貞秀
上為正本係照原本作成。
本裁定除以適用法規顯有錯誤為理由外，不得再抗告。如提再抗
告，應於收受送達後十日內向本院提出再抗告狀（須附繕本），
並繳納再抗告費新臺幣一千元。
提起再抗告應委任律師或具有律師資格之人之委任狀；委任有律
師資格者，另應附具律師資格證書及釋明委任人與受任人有民事
訴訟法第466條之1第1項但書或第2項所定關係之釋明文書影本。
中　　華　　民　　國　　111 　年　　5 　　月　　10　　日

                                      書記官  岑  玢
【附註】
民事訴訟法第495條之1第2項準用同法第466條之1第1、2項規定
：
⑴對於第二審判決上訴，上訴人應委任律師為訴訟代理人。但上
  訴人或其法定代理人具有律師資格者，不在此限。
⑵上訴人之配偶、三親等內之血親、二親等內之姻親，或上訴人
  為法人、中央或地方機關時，其所屬專任人員具有律師資格並
  經法院認為適當者，亦得為第三審訴訟代理人。
民事訴訟法第466條之2第1項：
上訴人無資力委任訴訟代理人者，得依訴訟救助之規定，聲請第
三審法院為之選任律師為其訴訟代理人。